臺灣臺中地方法院刑事判決　　　　　　　　　　　　九十三年度易字第一四八五號
　　公　訴　人　臺灣臺中地方法院檢察署檢察官
　　被　　　告　甲○○
右列被告因加重竊盜等案件，經檢察官提起公訴（九十三年度偵字第一０二一、六九
五五號），本院判決如左：
    主  文
甲○○服用酒類，不能安全駕駛動力交通工具而駕駛，處有期徒刑貳月，如易科罰金
，以參佰元折算壹日；又攜帶兇器竊盜，處有期徒刑陸月，如易科罰金，以參佰元折
算壹日，扣案之油壓剪壹支沒收；應執行有期徒刑柒月，如易科罰金，以參佰元折算
壹日，扣案之油壓剪壹支沒收。
    事  實
一、甲○○於民國九十二年十月三十一日十八時許，在台中市○○○路與大忠南街附
    近之工地飲用保力達藥酒及啤酒，至同日二十一時許，明知酒後已達不能安全駕
    駛動力交通工具之程度，竟仍駕駛車牌號碼ＫＢＺ－一九五號重型機車後載張添
    山，由台中市○○○路出發往台中縣潭子鄉方向行駛，迨於同日二十二時二十五
    分許，途經台中市○○○○路與松竹五路交岔口時，終因飲酒導致注意力不能集
    中，無法看清車前狀況，撞及沿台中市○○○路由南往北方向行駛，由戊○○所
    駕駛之車牌號碼ＯＺ－０五０六號自小客車左前車門，而為警查獲送醫，嗣經中
    國醫藥大學附設醫院檢驗其飲酒後血液酒精濃度高達二四二‧七一ｍｇ／ｄｌ，
    換算呼氣酒精濃度為每公升一‧一毫克。甲○○另意圖為自己不法之所有，於九
    十三年三月三十一日八時許，在台中縣豐原市○○路二九巷內，持其所有客觀上
    可供兇器使用，具行兇危險性之油壓剪一支，剪斷不詳姓名者停在該處之腳踏車
    鎖鍊，竊取該輛腳踏車，作為代步使用，甫得手即為警當場查獲，並扣得油壓剪
    一支及遭剪斷之腳踏車鎖鍊一條。
二、案經台中市警察局第五分局、台中縣警察局豐原分局報請台灣台中地方法院檢察
    署檢察官偵查起訴。
    理  由
一、訊據被告甲○○對於右揭時地飲酒後駕駛ＫＢＺ－一九五號重型機車後載張添山
    ，途經台中市○○○○路與松竹五路交岔口，因注意力不能集中，無法看清車前
    狀況，而撞及戊○○所駕駛之ＯＺ－０五０六號自小客車左前車門，為警查獲送
    醫之事實供承不諱，核與證人張添山、戊○○於警訊時證述之情節相符，並有台
    中市警察局第五分局警員陳俊男所撰職務報告書、中國醫藥大學附設醫院藥物血
    中濃度檢驗單、台中市警察局舉發違反道路交通管理事件通知單、道路交通事故
    現場圖、道路交通事故調查報告表、台中市警察局第五分局交通事故談話紀錄表
    、現場照片附卷足憑。依中國醫藥大學附設醫院藥物血中濃度檢驗單顯示，被告
    飲酒後之血液酒精濃度高達二四二‧七一ｍｇ／ｄｌ，換算呼氣酒精濃度為每公
    升一‧一毫克，參考德國、美國之認定標準，對於酒精濃度呼氣達每公升零點五
    五毫克或血液濃度達百分之零點一一以上，人體生理行為方面即產生視覺反應遲
    鈍、影像不能集中、走路或講話可能發抖、動作笨拙等影響，另駕駛能力方面，
    則會產生駕駛反應遲鈍、同時不能看清前方路況及車旁照後鏡等影響，肇事率為
    一般正常人之十倍，觀諸被告飲酒後駕駛ＫＢＺ－一九五號重型機車，已因注意
    力不能集中，無法看清車前狀況而肇事，自可認定被告當時服用酒類，確已達不
    能安全駕駛動力交通工具之程度。又被告雖否認竊盜犯行，辯稱係伊弟乙○○叫
    伊去牽他的腳踏車回來，並說腳踏車鑰匙丟掉，要伊向伊伯父丁○○借油壓剪剪
    斷腳踏車鎖鍊，結果伊剪錯腳踏車，並無竊取該腳踏之意思云云。惟查被告於警
    訊中已坦承於九十三年三月三十一日八時許，在台中縣豐原市○○路二九巷內，
    以自備之油壓剪，剪斷停在該處之腳踏車，竊取該腳踏車欲代步至西藥房拿胃藥
    ，不認識該腳踏車所有人等情，並有油壓剪一支、遭剪斷之腳踏車鎖鍊一條扣案
    ，及台中縣警察局豐原分局警員彭耀賢所撰職務報告書、竊盜現場圖、失車公告
    、現場照片在卷可稽。被告於偵查中先供稱伊弟乙○○有一輛腳踏車放在台中縣
    豐原市○○路二九巷內，伊自台中縣大甲鎮來找乙○○，沒有找到，伊打電話給
    乙○○，乙○○說腳踏車停在豐原市○○路巷內，以鎖鍊鎖著，要伊剪斷鎖練，
    伊即至伊伯父丁○○家拿老虎鉗（油壓剪），將腳踏車鎖鍊剪斷云云；旋又改稱
    油壓剪係伊伯父丁○○騎機車拿來給伊云云；而在本院審理時則辯稱係伊弟乙○○叫伊去牽他的腳踏車回來，並說腳踏車鑰匙丟掉，要伊向伊伯父丁○○借油壓
    剪剪斷腳踏車鎖鍊云云，前後相異，復與證人即被告之弟乙○○在本院審理時所
    供被告曾向伊借過一次腳踏車，伊腳踏車放在豐原市○○路附近，伊早上在菜市
    場賣菜，被告於凌晨快天亮時至菜市場向伊借腳踏車，伊只向被告說腳踏車有上
    鎖，鑰匙丟掉，要被告自己想辦法云云不一，且違常情，顯有可議，參以證人丁○○在本院審理時證稱九十三年三月三十一日上午，被告並未向伊借用油壓剪，
    伊亦無扣案之油壓剪，也不認識乙○○等語，益徵被告所辯及證人乙○○之供述
    ，係飾卸及迴護之詞，均不足採，被告竊盜犯行亦堪認定。
二、按扣案之油壓剪係屬鐵製，具有把手，足以剪斷腳踏車之鎖鍊，客觀上顯具行兇
    危險性，屬於兇器。核被告所為，係犯刑法第一百八十五條之三之重大違背安全
    駕駛罪及同法第三百二十一條第一項第三款之加重竊盜罪。被告所犯上開二罪間
    ，犯意各別，罪質互異，應予分論併科。爰審酌被告已有賭博、侵占、違反動產
    擔保交易法、公共危險等前科（分別經本院判處罰金一千元、四千元、拘役三十
    日，緩刑二年、拘役五十日，見卷附台灣高等法院被告全國前案紀錄表），仍不
    知悔改，酒後駕車肇事，危害交通安全，竊取腳踏車係為代步，情節尚非嚴重，
    及其犯罪動機、手段、所生損害、犯罪後態度等一切情狀，處以如主文所示之刑
    ，並定其應執行刑及諭知易科罰金之折算標準。扣案之油壓剪一支，係被告所有
    ，供其竊盜所用之物，應依刑法第三十八條第一項第二款宣告沒收。
據上論斷，應依刑事訴訟法第二百九十九條第一項前段，刑法第一百八十五條之三、
、第三百二十一條第一項第三款、第四十一條第一項前段、第二項、第三十八條第一
項第二款、第五十一條第五款，罰金罰鍰提高標準條例第二條，判決如主文。
本案經檢察官丙○○到庭執行職務。
中      華      民      國      九十三      年    十一    月    三十    日
                              臺灣臺中地方法院刑事第八庭
                                審判長法  官  朱  光  國
                                      法  官  洪  俊  誠
                                      法  官  鍾  堯  航
右正本證明與原本無異。
如不服本判決，應於送達後十日內向本院提出上訴狀（須附繕本），上訴於台灣高等
法院台中分院。
                                      書記官
中      華      民      國      九十三      年    十一    月    三十    日
附錄本案論罪科刑法條全文
刑法第一百八十五條之三：
服用毒品、麻醉藥品、酒類或其他相類之物，不能安全駕駛動力交通工具而駕駛者，
處一年以下有期徒刑、拘役或三萬元以下罰金。
刑法第三百二十一條第一項：
犯竊盜罪而有左列情形之一者，處六月以上五年以下有期徒刑：
  一  於夜間侵入住宅或有人居住之建築物、船艦，或隱匿其內而犯之者。
  二  毀越門扇、牆垣或其他安全設備而犯之者。
  三  攜帶兇器而犯之者。
  四  結夥三人以上而犯之者。
  五  乘火災、水災或其他災害之際而犯之者。
  六  在車站、埠頭而犯之者。
